臺灣臺中地方法院民事裁定
                                     111年度小上字第84號
上  訴  人  李俊彥  

被上訴人    蘇明助  
上列當事人間請求侵權行為損害賠償(交通)事件，上訴人對於中
華民國111年3月31日臺灣臺中地方法院豐原簡易庭111年豐小字
第207號第一審判決提起上訴，本院裁定如下：
    主  文
上訴駁回。
第二審訴訟費用新臺幣壹仟伍佰元由上訴人負擔。
    理    由
一、按對於小額程序之第一審裁判之上訴，非以其違背法令為理
    由，不得為之；又上訴狀內應記載上訴理由，表明下列各款
    事項：原判決所違背之法令及其具體內容。依訴訟資料可
    認為原判決有違背法令之具體事實，民事訴訟法第436條之2
    4第2項、第436條之25分別定有明文。所謂判決有違背法令
    ，乃指判決不適用法規或適用不當，此為同法第468條所明
    定，依同法第436條之32第2項規定，為小額事件之上訴程序
    所準用。故對小額訴訟程序之第一審判決提起上訴時，其上
    訴狀或理由書應有具體之指摘，並揭示該法規之條項或其內
    容，若係成文法以外之法則，應揭示該法則之旨趣，倘為司
    法院解釋或最高法院之判例，則應揭示該判解之字號或其內
    容，如依民事訴訟法第469條所列第1款至第5款理由提起上
    訴時，其上訴狀或理由書應揭示合於該條款之事實，上訴狀
    或理由書如未依此項方法表明者，即難認為已對原審判決之
    違背法令有具體之揭示，其上訴自難認為合法（最高法院71
    年度台上字第314號裁判意旨參照）。次按當事人於小額訴
    訟程序之第二審程序不得提出新攻擊或防禦方法，但因原法
    院違背法令致未能提出者，不在此限，民事訴訟法第436條
    之28亦有明文，該規定立法之旨在於貫徹小額程序之簡速性
    ，避免因當事人於上訴程序提出新事實及證據而延滯訴訟，
    是小額訴訟程序得據為判決基礎之訴訟資料，應以當事人於
    第一審言詞辯論終結前提出者為限。故於小額訴訟程序，第
    二審法院審核第一審訴訟程序及判決內容有無違背法令，自
    以第一審程序已提出之訴訟資料為據，進而判斷其適用法律
    有無錯誤，不就事實另行調查。再按上訴不合法者，第二審
    法院應以裁定駁回之，為民事訴訟法第444條第1項前段所明
    定，且於小額事件之上訴程序亦準用之，此參照民事訴訟法
    第436條之32第2項之規定自明。
二、上訴意旨略以：本件經臺中市政府交通事故初步分析研判表
    判定：本案尚難客觀釐清肇事原因；本人車輛在對方車輛前
    行駛，對方車輛超越疾駛本車輛旁，無視本車為前車已打右
    轉方向燈而碰撞；本人有足夠車輛任意險可和解但對方拒不
    與我保險公司協調和解。警方有錄影存證可清楚看出事故經
    過，簡易庭未調帶，請調閱警方錄影等語。
三、經查，上訴人對小額訴訟之第一審判決提起上訴，依法非以
    其違背法令為理由，不得為之。本件上訴，核其上訴理由，
    僅係就原審取捨證據、認定事實之職權行使，指摘為不當，
    並未具體指明原審判決究係違背何項法令，亦未具體指明原
    審判決所違反之法令條項內容，不得謂已合法表明原審判決
    如何違背法令之上訴理由，其上訴為不合法，應予駁回。又
    上訴人聲請調取警方錄影，應於原審言詞辯論終結前提出，
    上訴人並未於原審言詞辯論終結前提出，核屬新攻擊防禦方
    法，惟原審並無違背法令致其未能提出之情事，依前揭說明
    ，本院無庸調查亦不得加以審酌，併此敘明。
四、依民事訴訟法第436條之32第1項準用同法第436條之19規定
    ，小額訴訟程序之第二審法院為訴訟費用之裁判時，應確定
    其訴訟費用額。查本件第二審訴訟費用額確定為新臺幣1,50
    0元，爰依前開規定諭知如主文第2項所示。
五、據上論結，本件上訴為不合法，依民事訴訟法第436條之32
    第1項、第2項、第444條第1項、第436條之19第1項、第95條
    、第78條，裁定如主文。
中　　華　　民　　國　　111 　年　　6 　　月　　14　　日
            民事第五庭    審判長法  官　陳文爵
                                法  官　李蓓
                                法  官　施懷閔

上正本證明與原本無異。
不得抗告。
中　　華　　民　　國　　111 　年　　6 　　月　　14　　日
                                書記官　楊玉華